---
title: "Introduction au logiciel R"
author: "Dr Mamadou Ciss"
date: "10 octobre 2018"
output:
  github_document:
    toc: true
    toc_depth: 3
---

```{r setup, include=FALSE}
knitr::opts_chunk$set(echo = TRUE)
```


## Environnement de travail

### Connaitre son répertoire de travail actuel
```
getwd()
```

### Changer de répertoire de travail
````{r}
setwd("C:/Users/hp/Google Drive/ISRA/Formation/Dispensees/R/Test_Rmarkdown")
```

## Les packages sous R

### Installation de package
```
install.packages('ggplot2')
```

### Téléchargement de package
```
library('ggplot2')
```



## Importation de données

### Données texte simple 

```{r}
myfile<-read.table("pheno.txt",h=T,dec=".")
```



### Données au format CSV


## Représentation de données sous R

### Entête d'un fichier

```{r}
head(myfile)
```

### Fin d'un fichier

```{r}
tail(myfile)
```


## Statistiques basiques d'une base données
### Taille d'un fichier

```{r}
dim(myfile)
```

```{r}
names(myfile)
colnames(myfile)
```


### Nombre de lignes d'un fichier
```{r}
nrow(myfile)
```

### Nombre de colonnes d'un fichier
```{r}
ncol(myfile)
```


### Longueur d'un vecteur
```{r}
length(myfile$Poids_sec)
```

### Sommaire de la base de données

```{r}
summary(myfile)
```


### Minimum d'un vecteur
```{r}
min(myfile$Poids_graines)
```

### Moyenne d'un vecteur
```{r}
mean(myfile$Nb_involucres)
```

### Maximum d'un vecteur
```{r}
max(myfile$Floraison)
```

### Somme d'un vecteur
```{r}
sum(myfile$Poids_graines)
```



## Including Plots

You can also embed plots, for example:

```{r pressure, echo=FALSE}
plot(pressure)
```

Note that the `echo = FALSE` parameter was added to the code chunk to prevent printing of the R code that generated the plot.
